臺灣高雄地方法院刑事判決　　　　　　　99年度易字第2430號
公　訴　人　臺灣高雄地方法院檢察署檢察官
被　　　告　劉欽旺
上列被告因恐嚇取財等案件，經檢察官提起公訴（99年度偵字第
26973 號），本院判決如下：
    主  文
劉欽旺共同犯竊盜罪，共柒罪，各處刑如附表一所示；又共同犯
恐嚇取財罪，共柒罪，各處刑如附表二所示；應執行有期徒刑壹
年拾月。
    事  實
一、劉欽旺、黃武舜（另案本院審理中）與其他真實姓名不詳之
    成年男子數人，先後7 次共同基於意圖為自己不法所有而竊
    盜及恐嚇取財之犯意聯絡及行為分擔，以每捕獲1 隻賽鴿分
    給新臺幣（下同）500 元之代價，推由劉欽旺於民國96年6
    月間（起訴書誤載為9 月間）起至同年10月間，在原高雄縣
    一帶等地山區架設大型尼龍網，先後獵捕附表一所示周炎栽
    等7 人所有而正在進行飛行訓練中之賽鴿以竊取之，再由黃
    武舜與其他姓名年籍不詳之成年男子出面，分別依劉欽旺上
    開竊得賽鴿腳環所載電話號碼與周炎栽等7 人聯絡，並以若
    不付款即賤賣或宰殺其賽鴿等內容通知對方以為恐嚇，向渠
    等索討匯款並要求匯入指定之帳戶內，致渠7 人因心生畏懼
    ，各按指示於附表二所示之時間及內容，分別匯款至各該帳
    戶，旋經黃武舜等人提領一空。嗣為警據周炎栽等7 人報案
    而循線查獲。
二、案經嘉義市政府警察局移送臺灣嘉義地方法院檢察署檢察官
    呈由臺灣高等法院檢察署檢察長令轉臺灣高雄地方法院檢察
    署檢察官偵查起訴。
    理  由
壹、證據能力部分：
    被告以外之人於審判外之陳述，雖不符刑事訴訟法第159 條
    之1 至之4 之規定，然經當事人於審判程序同意作為證據，
    法院審酌該言詞陳述或書面陳述作成時之情況，認為適當者
    ，亦得為證據，刑事訴訟法第159 條之5 第1 項定有明文。
    本判決後開引用具有傳聞證據性質之證據資料，已經檢察官
    、被告於審理期日同意為證據使用，是其縱無刑事訴訟法第
    159 條之1 至第159 條之4 或其他傳聞法則例外之情形，亦
    經本院審酌該證據作成之情況，既無違法取得情事，復無證
    明力明顯過低等情形，以得供做法院判斷事實之依據為適當
    ，認為均有證據能力，得為證據。
貳、實體部分：
一、訊據被告劉欽旺於本院審理時，對其前揭犯罪事實均自白不
    諱，並經證人洪進添、黃文奇、賴建銘、黃新凱、鄧英杰、
    周炎栽、許茂森、楊美惠、李志明於警詢中證述綦詳，復有
    賴建銘96年9 月29日嘉義縣民雄鄉農會匯款回條、黃新凱96
    年9 月29日郵局之匯款申請書、鄧英杰96年9 月29日嘉義縣
    民雄鄉農會匯款申請書、周炎栽96年6 月15日郵局匯款單、
    許茂森96年10月25日郵局匯款單、楊美惠96年10月24日郵局
    匯款單、李志明96年6 月15日郵局匯款單、96年10月22日第
    一商業銀行林園分行一林字第81號函洪進添帳號0000000000
    0 之開戶基本資料及96年9 月份交易明細表、97年1 月14日
    臺灣郵政股份有限公司鳳山郵局鳳營字第0970100037號函黃
    文奇帳號0000000-0000000 號之開戶基本資料及歷史交易清
    單、臺灣嘉義地方法院97年度聲搜字第67號、96年度聲搜字
    第1334號搜索票、嘉義市政府警察局搜索筆錄、黃文奇之林
    園郵局帳戶0000000-0000000 號乙本及郵局金融卡1 張之保
    管條與存摺影本、嘉義市警察局刑事警察大隊搜索扣押照片
    2 幀在卷可稽，被告劉欽旺自白共同竊盜、恐嚇取財，核與
    事實相符，犯行堪予認定。本件被告犯罪事證已臻明確，應
    依法論科。
二、核被告劉欽旺所為，係犯刑法第320 條第1 項之竊盜罪及第
    346 條第1 項之恐嚇取財罪。被告與共犯黃武舜等人就附表
    一、二所示犯行均有犯意聯絡及行為分擔，均為共同正犯。
    又刑罰法規所規定各該特定犯罪，除有原已集合多數犯行為
    構成要件行為態樣或其他特別規定者外，行為人主觀上僅須
    具備對於法條規定各該構成要件之「認識」及「意欲」（即
    構成要件之「知」與「欲」），其主觀不法構成要件即已該
    當，至其動機或在個案中誘發多次行為之共同主觀意向聯繫
    （如概括、整體犯意等）為何，要非所問，今被告劉欽旺前
    開7 次竊盜犯行、7 次恐嚇取財犯行，既均具備完整並可獨
    立區隔之主、客觀不法構成要件，應各自成立並論以數罪而
    分論併罰之。
三、爰審酌被告劉欽旺之年齡、品行、智識能力、犯罪動機、手
    段、分工、對於法益所生侵害之程度，其為61年2 月16日出
    生，本件犯罪時年35歲，前曾因捕抓賽鴿之常業竊盜犯行，
    經本院95年度訴字第244 號判處有期徒刑1 年8 月，緩刑4
    年；嗣再因捕抓賽鴿而犯竊盜、恐嚇取財犯行，經臺灣高等
    法院高雄分院以97年度上易字第876 號（本院97年度易字第
    471 號、第545 號）判決定應執行有期徒刑5 年確定，有臺
    灣高等法院被告前案紀錄表在卷可稽，並考量被告劉欽旺為
    貪圖小利，屢屢故技重施，前案犯行遭查獲未幾，又以相同
    手法又再犯本案，惡性非輕，及其犯罪後於本院審理時已知
    坦認犯行之犯後態度等一切情狀，各量處如主文所示之刑，
    並定其應執行之刑，以資儆懲。
據上論斷，應依刑事訴訟法第299 條第1 項前段，刑法第28條、
第320 條第1 項、第346 條第1 項、第51條第5 款，判決如主文
。
本案經檢察官吳明駿到庭執行職務
中    華    民    國    100   年    1     月    11    日
                刑事第十九庭    審判長法  官  陳志銘
                                      法  官  吳芝瑛
                                      法  官  陳松檀
以上正本證明與原本無異。
如不服本判決應於收受判決後10日內向本院提出上訴書狀，並應
敘述具體理由。其未敘述上訴理由者，應於上訴期間屆滿後20日
內向本院補提理由書(均須按他造當事人之人數附繕本)「切勿逕
送上級法院」。
中    華    民    國    100   年    1     月    11    日
                                      書記官  洪季杏
附錄法條
刑法第320條
意圖為自己或第三人不法之所有，而竊取他人之動產者，為竊盜
罪，處5  年以下有期徒刑、拘役或 5 百元以下罰金。
意圖為自己或第三人不法之利益，而竊佔他人之不動產者，依前
項之規定處斷。
前二項之未遂犯罰之。
刑法第346條
意圖為自己或第三人不法之所有，以恐嚇使人將本人或第三人之
物交付者，處 6 月以上 5 年以下有期徒刑，得併科 1 千元以
下罰金。
以前項方法得財產上不法之利益，或使第三人得之者，亦同。
前二項之未遂犯罰之。
【附表一】
 ┌─┬───┬──────┬────────┬───────────┬──────┐
 │  │被害人│  時    間  │  地        點  │    行          為    │  處    刑  │
 ├─┼───┼──────┼────────┼───────────┼──────┤
 │1.│周炎栽│96年6 月15日│高雄市（原高雄縣│以事先架設之大型尼龍網│有期徒刑月│
 │  │      │上午9 時許  │）一帶某處山區  │獵捕之方式，竊取被害人│            │
 │  │      │            │                │所有之賽鴿1 隻。      │            │
 │  │      │            │                │                      │            │
 ├─┼───┼──────┼────────┼───────────┼──────┤
 │2.│李志明│96年6 月15日│高雄市（原高雄縣│以事先架設之大型尼龍網│有期徒刑月│
 │  │      │上午9 時許  │）一帶某處山區  │獵捕之方式，竊取被害人│            │
 │  │      │            │                │所有之賽鴿1 隻。      │            │
 ├─┼───┼──────┼────────┼───────────┼──────┤
 │3.│賴建銘│96年9 月28日│高雄市（原高雄縣│以事先架設之大型尼龍網│有期徒刑月│
 │  │      │晚間10時8 分│）一帶某處山區  │獵捕之方式，竊取被害人│            │
 │  │      │許          │                │所有之賽鴿1 隻。      │            │
 ├─┼───┼──────┼────────┼───────────┼──────┤
 │4.│鄧英杰│96年9 月28日│高雄市（原高雄縣│以事先架設之大型尼龍網│有期徒刑月│
 │  │      │晚間10時8 分│）一帶某處山區  │獵捕之方式，竊取被害人│            │
 │  │      │許          │                │所有之賽鴿1 隻。      │            │
 ├─┼───┼──────┼────────┼───────────┼──────┤
 │5.│黃新凱│96年9 月29日│高雄市（原高雄縣│以事先架設之大型尼龍網│有期徒刑月│
 │  │      │上午9 時許  │）一帶某處山區  │獵捕之方式，竊取被害人│            │
 │  │      │            │                │所有之賽鴿1 隻。      │            │
 ├─┼───┼──────┼────────┼───────────┼──────┤
 │6.│楊美惠│96年10月24日│高雄市（原高雄縣│以事先架設之大型尼龍網│有期徒刑月│
 │  │      │中午12時許  │）一帶某處山區  │獵捕之方式，竊取被害人│            │
 │  │      │            │                │所有之賽鴿1 隻。      │            │
 ├─┼───┼──────┼────────┼───────────┼──────┤
 │7.│許茂森│96年10月25日│高雄市（原高雄縣│以事先架設之大型尼龍網│有期徒刑月│
 │  │      │下午2 時許  │）一帶某處山區  │獵捕之方式，竊取被害人│            │
 │  │      │            │                │所有之賽鴿1 隻。      │            │
 └─┴───┴──────┴────────┴───────────┴──────┘
【附表二】
 ┌─┬───┬──────┬──────┬───────┬────────┐
 │  │被害人│  恐嚇時間  │  匯款日期  │匯入贖金及帳號│    處    刑    │
 │  │      │            │            │（新臺幣：元）│                │
 ├─┼───┼──────┼──────┼───────┼────────┤
 │1.│周炎栽│96年6 月15日│96年6 月15日│7,000元       │  有期徒刑柒月  │
 │  │      │            │            │高雄林園郵局  │                │
 │  │      │            │            │戶名：黃文奇  │                │
 │  │      │            │            │局號：0000000 │                │
 │  │      │            │            │帳號：0000000 │                │
 ├─┼───┼──────┼──────┼───────┼────────┤
 │2.│李志明│96年6 月15日│96年6 月15日│3,000元       │  有期徒刑月  │
 │  │      │            │            │帳號同上      │                │
 ├─┼───┼──────┼──────┼───────┼────────┤
 │3.│賴建銘│96年9 月28日│96年9 月29日│2,000元       │  有期徒刑月  │
 │  │      │            │上午        │第一商業銀行  │                │
 │  │      │            │            │林園分行      │                │
 │  │      │            │            │戶名：洪進添  │                │
 │  │      │            │            │帳號：        │                │
 │  │      │            │            │00000000000   │                │
 ├─┼───┼──────┼──────┼───────┼────────┤
 │4.│鄧英杰│96年9 月29日│96年9 月29日│2,200元       │  有期徒刑月  │
 │  │      │            │            │帳號同上      │                │
 ├─┼───┼──────┼──────┼───────┼────────┤
 │5.│黃新凱│96年9 月29日│96年9 月29日│2,200元       │  有期徒刑月  │
 │  │      │            │            │帳號同上      │                │
 ├─┼───┼──────┼──────┼───────┼────────┤
 │6.│楊美惠│96年10月24日│96年10月24日│5,000元       │  有期徒刑伍月  │
 │  │      │            │            │帳號同上      │                │
 ├─┼───┼──────┼──────┼───────┼────────┤
 │7.│許茂森│96年10月25日│96年10月25日│6,000元       │  有期徒刑伍月  │
 │  │      │            │            │帳號同上      │                │
 └─┴───┴──────┴──────┴───────┴────────┘